臺灣臺中地方法院刑事判決
111年度簡上字第46號
上  訴  人  黃柏諭
即  被  告          

上列上訴人即被告因家庭暴力防治法之妨害自由案件，不服本院
簡易庭民國110 年11 月30日第一審判決（原審案號：110 年度
中簡字第2491號；聲請簡易判決處刑書案號：110 年度偵字第32
171號）而提起上訴，本院管轄第二審之合議庭判決如下：
    主      文
上訴駁回。
    事實及理由
一、本案經本院審理結果，認第一審判決認事用法及量刑均無不
    當，應予維持，並均引用第一審判決書記載之事實、證據及
    理由如附件。
二、被告黃柏諭上訴意旨略以：原審判刑過重云云。
三、經查：
　㈠按刑之量定，係實體法賦予法院得自由裁量之事項，倘未逾
    越法律所規定之範圍，或濫用其權限，即不得任意指為違法
    （最高法院75年台上字第7033號判例意旨參照）。且在同一
    犯罪事實與情節，如別無其他加重或減輕之原因，下級審量
    定之刑，亦無過重或失輕之不當情形，則上級審法院對下級
    審法院之職權行使，原則上應予尊重（最高法院85年度台上
    字第2446號刑事判決意旨參照）。
　㈡本件原審審酌被告否認犯行之犯後態度，以及被告不思理性
    處理其對告訴人洪OO有所不滿之情緒，竟以接續傳送本案訊
    息之方式對告訴人為惡害通知，致生危害於告訴人生命、身
    體之安全，所為應予非難；又被告迄本院判決前，尚未以和
    解或調解等方式賠償告訴人，足見本案損害猶未經被告為適
    當填補，惟考量被告於本案行為前，未曾因刑事案件經法院
    論罪科刑確定乙節，有臺灣高等法院被告前案紀錄表附卷為
    憑，素行尚可，以及被告自陳研究所畢業之智識程度、無業
    、家庭經濟小康之生活狀況等一切情狀，量處拘役50日，如
    易科罰金，以新臺幣1000元折算1 日，其量刑及所諭知之易
    科罰金之折算標準均稱允當，揆諸上開說明，原審量刑尚無
    裁量權濫用、過重或失輕之不當或違法之處。
　㈢另被告雖以其長期受告訴人精神脅迫因而為恐嚇言語云云，
    並提出員工聲明、相關照片以資為證，然此部分辯詞無從作
    為被告對告訴人為本案恐嚇言語之合理化理由，且原審已就
    此節作為量刑之參考，是被告此部分辯詞亦難採信。被告既
    未能指謫原審上開刑之量定有何濫用情事，是其上訴請求能
    予輕判減低刑期，為無理由，應予駁回。
據上論斷，應依刑事訴訟法第455 條之1 第1 項、第3 項、第37
3 條、第368 條，判決如主文。
本案經檢察官陳振義提起公訴，檢察官郭逵到庭執行職務。
中　　華　　民　　國　　111 　年　　5 　　月　　 5　　日
            刑事第十九庭  審判長 法  官 李婉玉
　　　　　 　                    法  官 吳逸儒
               　　　　　　　　　法  官 林雷安
以上正本證明與原本無異。
不得上訴。
                                 書記官 黃英寬
中　　華　　民　　國　　111 　年　　5 　　月　 　5　　日